【裁判字號】    89,易,1814
【裁判日期】    890615
【裁判案由】    竊盜
【裁判全文】
臺灣板橋地方法院刑事判決                        八十九年度易字第一八一四號
    公  訴  人  臺灣板橋地方法院檢察署檢察官
    被      告  乙○○
右列被告因竊盜案件，經檢察官提起公訴 (八十九年度偵字第六一五號)，本院判決
如左：
    主  文
乙○○攜帶兇器竊盜，未遂，累犯，處有期徒刑陸月。
扣案之螺絲起子壹支、活動扳手壹支均沒收。
    事  實
一、乙○○曾於民國八十五年六月十九日因竊盜等案件，經臺灣桃園地方法院以八十
    四年度訴字第一九○六號判處有期徒刑一年六月，八十五年九月十八日經臺灣高
    等法院以八十五年度上訴字第三六五四號駁回上訴判決確定，又於八十六年二月
    二十七日因竊盜案件，經臺灣桃園地方法院以八十五年度易字第四九二七號判處
    有期徒刑八月，八十六年五月五日判決確定，二罪合併應執行有期徒刑二年四月
    ，於八十八年六月三十日因縮短刑期假釋出監，並於八十八年十月十八日縮刑期
    滿執行完畢，仍不思悛悔，復意圖為自己不法之所有，於八十八年十二月二十九
    日凌晨一時許，在台北縣林口鄉○○○路一○○號前，以己有之客觀上足為兇器
    之螺絲起子一支及活動板手一支，撬開封宏育所有由甲○○所管領之車號ＮＨˍ
    七四七六號自用小客車之右前車門（毀損部分未據告訴），而著手搜索並竊取車
    內物品，然適遭巡邏警網發覺查獲而未得手，並在車內扣得乙○○所有之螺絲起
    子及活動扳手各一支。
二、案經台北縣警察局新莊分局報請台灣板橋地方法院檢察署檢察官偵查起訴。
    理  由
一、訊據被告乙○○矢口否認上開竊盜犯行，辯稱：伊誤以為該車係友人王慧美所有
    ，所以才在現場等王慧美，且當時因車門未上鎖，伊才會進入車內等王慧美，伊
    並未破壞該車門鎖，扣案之螺絲起子及活動板手各一支亦非其所有云云。惟查，
    右揭犯罪事實，業據被害人甲○○於警訊時及本院審理時指訴綦詳，復有臺北縣
    警察局贓物認領保管單乙紙及汽車查獲時之現場照片五張在卷足憑，及扣案之螺
    絲起子、活動板手各一支足資佐證，被告既未與王慧美聯絡見面，何能僅憑一輛
    相似之車輛即進入車內等人？所辯與常情不符顯係卸責之詞，並不足採。本件事
    證明確，被告犯行堪以認定。
二、查螺絲起子及活動扳手均為鐵質器具，客觀上足以作為兇器傷害人體，被告持以
    行竊未遂，核被告所為，係犯刑法第三百二十一條第一項第三款、第二項之攜帶
    兇器竊盜未遂罪。被告著手於犯罪之實行而未遂，應按既遂之刑減輕之。又被告
    前有如事實欄所載之犯罪、科刑及徒刑之執行情形，有台灣高等法院檢察署刑案
    資料簡覆表乙件在卷足憑，茲於五年以內再犯有期徒刑以上之本罪，為累犯，應
    依法加重其刑，並與前開未遂犯之減輕，先加後減之。爰審酌被告之動機、目的
    、手段、所生危害及犯後態度等一切情狀，量處如主文所示之刑。扣案之螺絲起
    子及活動板手各一支，為被告所有，供本件犯罪所用之物，應依法宣告沒收。
據上論斷，應依刑事訴訟法第二百九十九條第一項前段，刑法第三百二十一條第二項
、第一項第三款、第二十六條前段、第四十七條、第三十八條第一項第二款，判決如
主文。
本案經檢察官陳伯厚到庭執行職務
中      華      民      國    八十九    年      六      月     十五     日
                                      臺灣板橋地方法院刑事第一庭
                                          法  官    胡  堅  勤
右正本證明與原本無異。
如不服本判決，應於判決送達後十日內，向本院提出上訴狀。
                                          書記官    劉  文  美
中      華      民      國    八十九    年      六      月     十六     日
附錄本案論罪科刑法條全文：
刑法第三百二十一條
犯竊盜罪而有左列情形之一者，處六月以上五年以下有期徒刑：
一、於夜間侵入住宅或有人居住之建築物、船艦或隱匿其內而犯之者。
二、毀越門扇、牆垣或其他安全設備而犯之者。
三、攜帶兇器而犯之者。
四、結夥三人以上而犯之者。
五、乘火災、水災或其他災害之際而犯之者。
六、在車站或埠頭而犯之者。
前項之未遂犯罰之。


司法院資訊處製作；財團法人民間司法改革基金會備份。
